【裁判字號】    97,易,68
【裁判日期】    970131
【裁判案由】    傷害等
【裁判全文】
臺灣雲林地方法院刑事判決                97年度易字第68號
公  訴  人  臺灣雲林地方法院檢察署檢察官
被      告  丙○○○
            乙○○
上列被告因傷害等案件，經檢察官聲請簡易判決處刑（96年度偵
字第5847號），本院斗六簡易庭認不宜逕以簡易判決處刑（原案
號：97年度六簡字第17號），改依通常程序審理，本院合議庭判
決如下：
    主  文
本件公訴不受理。
    理  由
一、公訴意旨略以：被告丙○○○、被告乙○○、告訴人甲○○
    、甲○○之夫林文彰原均係朋友，後被告丙○○○與乙○○
    等人因細故而生嫌隙。被告乙○○在其位於雲林縣斗六市○○里○○街140 號住處開設神壇，於96年10月14日，被告乙○○在其上開住處前空地搭棚舉辦廟會活動，同日11時40分
    許，被告丙○○○搭載友人林色霞至前開廟會活動場地，與
    被告乙○○等人發生爭執，詎被告丙○○○竟基於公然侮辱
    之犯意，在上開不特定人均可任意進出、共聞共見之公共開
    放場所，接續以臺語「狗男女」辱罵告訴人甲○○、告訴人
    即被告乙○○，以「做烏龜還不知道」辱罵林文彰，用以影
    射甲○○有外遇之足以貶損甲○○在社會上之評價 (被告丙○○○辱罵被告乙○○、林文彰部分，均未據告訴）。被告
    乙○○即與被告丙○○○發生拉扯，被告乙○○明知以手用
    力推擠、拉扯他人可能造成他人身體上之傷害，猶基於縱使
    他人受傷亦不違背本意之不確定傷害犯意，以徒手拉扯、推
    擠告訴人即被告丙○○○，致告訴人即被告丙○○○受有左
    手前臂擦傷及瘀傷、紅腫之傷害。因認被告丙○○○所為，
    係犯刑法第309 條第1 項公然侮辱罪嫌；被告乙○○所為，
    係犯刑法第277 條第1 項之傷害罪嫌罪嫌。
二、按告訴乃論之罪，告訴人於第一審辯論終結前，得撤回其告
    訴；又告訴經撤回者，法院應諭知不受理之判決，且該判決
    得不經言詞辯論為之，刑事訴訟法第238 條第1 項、第303
    條第3 款及第307 條分別定有明文。
三、經查，檢察官認被告丙○○○觸犯刑法第309 條第1 項之公
    然侮辱罪、乙○○係犯同法第277 條第1 項傷害罪，依同法
    第314 條、第287 條前段之規定，須告訴乃論。茲據告訴人
    即被告丙○○○、告訴人即被告乙○○、告訴人甲○○均撤
    回其告訴，有刑事撤回告訴狀3 紙在卷可考，揆諸首開說明
    ，不經言詞辯論，諭知不受理之判決。
四、應依刑事訴訟法第452 條、第303 條第3 款、第307 條，判
    決如主文。
中    華    民    國    97    年    1     月    31    日
                  刑事第五庭  審判長法  官  侯廷昌
                                    法  官  王紹銘
                                    法  官  藍家偉
以上正本證明與原本無異。
如不服本判決，應於判決收受後10日內，向本院提出上訴狀（須
附繕本）。
                                    書記官  王雪招
中    華    民    國    97    年    1     月    31    日


司法院資訊處製作；財團法人民間司法改革基金會備份。
